---
title: "hogar"
author: "Karina De Sousa"
date: "13 de marzo de 2016"
output: pdf_document
---

#Objectivo:

El amigo de un amigo tiene pensado estudiar en Roma durante 2 años a partir de algún momento. En vista
de esto, ha decidido usar la plataforma sturent para encontrar un hogar durante sus estudios al ser la única
compañía certificada para estudiantes en Roma. Nuestro amigo, al tener poco capital disponible, necesita
escoger inteligentemente el hogar en base a una lista de disponibles provista por sturent. Para ello, necesita de su ayuda tratando de predecir el precio de los apartamentos en base a los apartamentos disponibles y escoger, de esta manera, el mejor entre ellos.

***

#Soluci&oacute;n:

1. Cargamos los paquetes necesarios,

```{r warning=FALSE, echo=FALSE, message=FALSE}
#Install packages
install = function(pkg){
  # Si ya est\'a instalado, no lo instala.
  if (!require(pkg, character.only = TRUE)) {
    install.packages(pkg, repos = "http:/cran.rstudio.com", dependencies = TRUE)
    if (!require(pkg, character.only = TRUE)) stop(paste("load failure:", pkg))
  }
}

packages <- c("xlsx", "stats");
for (i in packages){
  install(i)
}

(.packages())
```

2. Cargamos los datos de los hogares disponibles

```{r warning=FALSE, echo=FALSE, message=FALSE}
#Load data
hogares = read.xlsx(file = "./hogares.xlsx", sheetIndex = 1,
                    as.data.frame=TRUE, header=TRUE, rowIndex = NULL,
                    startRow = 1, endRow = 104, stringsAsFactors=FALSE)

#head(hogares)

names(hogares) <- c("distrito", "direccion", "tipo", "piso",
                    "descripcion", "habitaciones", "precio", "foto", "notas")
```

##PreProcesamiento de los datos

3. Eliminamos las columnas ``foto`` y ``piso``, porque no ser&aacute;n usadas.

```{r warning=FALSE, echo=FALSE, message=FALSE}
#Delete column foto y piso
hogares = subset(x = hogares, select = c("distrito", "direccion", "tipo", "descripcion",
                                         "habitaciones", "precio", "notas"))
```

4. La columna ``direccion`` se transformara en una nueva llamada tiempo, la cual representa el tiempo en segundo que tarda la persona en ir de la universidad a los distintos apartamentos. 

  Para esto, se completo la funci&oacute;n ``parse_data()`` de la siguiente forma,
```{r warning=FALSE, echo=FALSE, message=FALSE}
parse_data = function(json){
  return (as.data.frame(json$rows$elements[[1]]))
}
```

  ``parse_data()`` recibe un ``json`` y retorna el mismo transformado a un ``data.frame``

  Luego, se eliminan los saltos de l&iacute;nea y posibles errores que tengan los datos de la columna ``direccion`` y se usa el ``API de Google`` para calcular la columna ``tiempo``,
  
```{r warning=FALSE, echo=FALSE, message=FALSE}
#Eliminar \n de columna direccion y distrito
hogares$direccion = gsub("\n", " ", hogares$direccion)
hogares$distrito = gsub("\n", " ", hogares$distrito)

hogares$direccion[11] = "Galliate"
hogares$direccion[33] = "Via San Roberto Belarmino"
hogares$direccion[61] = "Via di Monte Verde"
  
#Agregamos la columna tiempo al df - tiempo desde columna direccion a destino
hogares$tiempo = 0
names(hogares)

#Convertir columna direcccion en tiempo usando google_api.r
# Seleccionar google_api.R en su sistema de archivos
source(file.choose())

# Colocar su API Key 
api_key = "AIzaSyANSFEQzoBtSrKw--5mYLHfpw0-LSTH7Wc"

destino = c("Piazzale Aldo Moro") #real destiny

#i = 4

for(i in 1:nrow(hogares)){
  #origen es columna direccion
  origen = paste(hogares$direccion[i], hogares$distrito[i], "Roma", sep = " ")
  
  api_url = get_url(origen, destino, api_key)
  
  json = get_data(api_url)
  
  jsondf = parse_data(json)
  
  if(jsondf$status == "OK") {
    #transformamos duration.text en segundos
    findH = grepl(pattern = "[0-9]+h", x = jsondf$duration$text)
    time = 0
    if (findH == TRUE){
      noH = strsplit(x = jsondf$duration$text, split = "h") #duration.text sin "h"
      time = as.integer(noH[[1]][1]) * 60 #horas en minutos
      min = as.integer(strsplit(x = noH[[1]][2], split = "min"))
      time = (time + min) * 60 #minutos a segundos
    }else {
      time = as.integer(strsplit(x = jsondf$duration$text, split = "min")) * 60
    }
    time
    hogares$tiempo[i] = time
  }
}
```

5. Ahora, convertimos la columna ``tipo``, asignando 1 a los apartamentos, 2 a los mini apartamentos y 3 a los estudios.

```{r warning=FALSE, echo=FALSE, message=FALSE}
#Convertir columna 'tipo' a numerico
#1 - Appartamento, 2 - Mini Appartamento, 3 - Monolocale
hogares$tipo[61] = hogares$tipo[85] = hogares$tipo[7] = hogares$tipo[27] = "Appartamento"
hogares$tipo[37] = hogares$tipo[103] = "Mini appartamento"
hogares$tipo[hogares$tipo == "Appartamento"] =1
hogares$tipo[hogares$tipo == "Mini appartamento"] = 2
hogares$tipo[hogares$tipo == "Monolocale"] = 3
hogares$tipo = as.numeric(hogares$tipo)
```

6. Con la columna ``notas`` determinamos si el hogar est&aacute; disponibles para hombres (1), mujeres (2) o ambos (3).

```{r warning=FALSE, echo=FALSE, message=FALSE}
#Convertir columna notas a numerico
#1 - ragazzi (hombres), 2 - ragazze (mujeres), 3 - Both
for(i in 1:nrow(hogares)){
  findM = grepl(pattern = "ragazzi", x = hogares$notas[i])
  findF = grepl(pattern = "ragazze", x = hogares$notas[i])
  if ((findM == TRUE) && (findF == TRUE)) {
    hogares$notas[i] = 3
  }else if (findM == TRUE) {
    hogares$notas[i] = 1
  }else if (findF == TRUE) {
    hogares$notas[i] = 2
  }
}
##"APT da condividere con i proprietari Metro B San Paolo Autobus 716, 769, 792"
hogares$notas[39] = 3
hogares$notas = as.numeric(hogares$notas)
```

6. Creamos una nueva columna llamada ``servicios`` con los siguientes valores, 
  * 1 - Spese Escluse (No incluye cargos por servicios)
  * 2 - Tutto Incluso (Todo inclu&iacute;do)
  * 3 - Cualquier otro servicio

Creamos las columnas ``calefaccion`` y ``condominio`` y ``cocina``, las cuales nos dan m&aacute;s informaci&oacute;n sobre el hogar y obtenemos estos datos de la columna ``precio``.

En la columna ``precio`` dejamos &uacute;nicamente el valor del hogar.

```{r warning=FALSE, echo=FALSE, message=FALSE}
#Convertir precio a numerico
hogares$servicios = 0
hogares$precio = gsub("â,¬", "$", hogares$precio)
hogares$precio = gsub("\n", " ", hogares$precio)
hogares$calefaccion = 0
hogares$condominio = 0

for (i in 1:nrow(hogares)) {
  if ((grepl(pattern = "riscaldamento", x = hogares$precio[i]) == TRUE)) {
    hogares$calefaccion[i] = 1
  }
  if ((grepl(pattern = "condominio", x = hogares$precio[i]) == TRUE)) {
    hogares$condominio[i] = 1
  }
  price = strsplit(x = hogares$precio[i], split = ";") #Dividir campo
  for (j in 1:length(price[[1]])) {
    findPrice = grepl(pattern = "[0-9]+", x = price[[1]][j]) #Verificar si es precio o servicio
    if (findPrice == TRUE) {
      splitPrice = strsplit(x = price[[1]][j], split=" ")
      if ((grepl(pattern = "TUTTO INCLUSO", x = price[[1]][j]) == TRUE) || 
          (grepl(pattern = "Tutto incluso", x = price[[1]][j]) == TRUE)) {
        hogares$servicios[i] = 2
        hogares$precio[i] = splitPrice[[1]][2]
      }else if ((grepl(pattern = "condominio e acqua inclusi", x = price[[1]][j]) == TRUE)){
        hogares$servicios[i] = 3
        hogares$precio[i] = splitPrice[[1]][2]
      }else if (grepl(pattern = "[0-9]+", x = splitPrice[[1]][2])) {
        hogares$precio[i] = splitPrice[[1]][2]
      }
    }else if (grepl(pattern = "spese escluse", x = price[[1]][j]) == TRUE) {
      hogares$servicios[i] = 1
    }else if (grepl(pattern = "TUTTO INCLUSO", x = price[[1]][j]) == TRUE) {
      hogares$servicios[i] = 2
    }else {
      hogares$servicios[i] = 3
    }
  }
}

hogares$precio[43] = 450
hogares$precio[24] = 380
hogares$precio[61] = 425
hogares$precio[53] = 425
hogares$precio = as.numeric(hogares$precio)
```

7. Convertimos la columna habitaciones a datos n&acute;mericos,
  * 1 - Una sola habitaci&oacute;n.
  * 2 - Dos habitaciones.
  * 3 - Tres habitaciones.
  * 4 - Cuatro habitaciones.
  * 5 - Apartamento completo.
  * 6 - Miniapartamento.
  * 7 - Estudio.
  * 8 - Una cama.
  * 9 - Una habitaci&oacute;n doble.
  * 10 - Dos habitaciones dobles.

```{r warning=FALSE, echo=FALSE, message=FALSE}
#Convertir habitaciones a numerico
hogares$habitaciones = gsub("\n", " ", hogares$habitaciones)

hogares$habitaciones[hogares$habitaciones == "1 singola"] = 1
hogares$habitaciones[hogares$habitaciones == "1 Singola"] = 1
hogares$habitaciones[hogares$habitaciones == "1 singole"] = 1
hogares$habitaciones[hogares$habitaciones == "1 Singole"] = 1
hogares$habitaciones[hogares$habitaciones == "1 doppia e/o uso singola"] = 1
hogares$habitaciones[hogares$habitaciones == "1 Singola / uso doppia"] = 1
hogares$habitaciones[hogares$habitaciones == "1 singola con bagno privato"] = 1
hogares$habitaciones[hogares$habitaciones == "1 singola/uso doppia"] = 1
hogares$habitaciones[hogares$habitaciones == "1 singola/uso doppia;"] = 1

hogares$habitaciones[hogares$habitaciones == "2 singole"] = 2
hogares$habitaciones[hogares$habitaciones == "1 singola; 1 doppia"] = 2
hogares$habitaciones[hogares$habitaciones == "1 singola; 1 posto letto"] = 2
hogares$habitaciones[hogares$habitaciones == "1 singola; 1 doppia;"] = 2

hogares$habitaciones[hogares$habitaciones == "3 singola"] = 3
hogares$habitaciones[hogares$habitaciones == "3 singole"] = 3
hogares$habitaciones[hogares$habitaciones == "3 singole con bagno privato"] = 3
hogares$habitaciones[hogares$habitaciones == "2 singole; 1 doppia"] = 3

hogares$habitaciones[hogares$habitaciones == "4 singole"] = 4

hogares$habitaciones[hogares$habitaciones == "Intero Appartamento"] = 5
hogares$habitaciones[hogares$habitaciones == "Intero appartamento"] = 5
hogares$habitaciones[hogares$habitaciones == "intero appartamento"] = 5

hogares$habitaciones[hogares$habitaciones == "Mini Appartamento"] = 6

hogares$habitaciones[hogares$habitaciones == "monolocale"] = 7

hogares$habitaciones[hogares$habitaciones == "1 posto letto"] = 8

hogares$habitaciones[hogares$habitaciones == "1 doppia"] = 9

hogares$habitaciones[hogares$habitaciones == "2 doppie"] = 10

hogares$habitaciones = as.numeric(hogares$habitaciones)
```

8. Creamos las columnas ``entrada``, ``habitacion`` y ``cocina``, las cuales nos dan m&aacute;s informaci&oacute;n sobre el hogar y obtenemos estos datos de la columna ``descripcion``.

```{r warning=FALSE, echo=FALSE, message=FALSE}
#Convertir descripcion a numerico
hogares$entrada = 0
hogares$habitacion = 0
hogares$cocina = 0

hogares$descripcion = gsub("\n", " ", hogares$descripcion)

for (i in 1:nrow(hogares)) {
  if ((grepl(pattern = "Ingresso", x = hogares$descripcion[i]) == TRUE) ||
      (grepl(pattern = "ingresso", x = hogares$descripcion[i]) == TRUE)) {
    hogares$entrada[i] = 1
  }
  if ((grepl(pattern = "camera", x = hogares$descripcion[i]) == TRUE)) {
    hogares$habitacion[i] = 1
  }
  if ((grepl(pattern = "cucina", x = hogares$descripcion[i]) == TRUE)) {
    hogares$cocina[i] = 1
  }
}

hogares$entrada = as.numeric(hogares$entrada)
hogares$habitacion = as.numeric(hogares$habitacion)
hogares$cocina = as.numeric(hogares$cocina)
hogares$condominio = as.numeric(hogares$condominio)
hogares$calefaccion = as.numeric(hogares$calefaccion)

```

9. Eliminamos las columnas que no son necesarias y as&iacute; obtenemos una vista minable de los hogares,

```{r warning=FALSE, echo=FALSE, message=FALSE}
#Eliminar columnas que no seran usadas
hogares = subset(x = hogares, select = c("tipo", "habitaciones", "precio", "notas",
                                         "tiempo", "servicios", "calefaccion", "condominio",
                                         "entrada", "habitacion", "cocina"))
names(hogares) = c("tipo", "habitaciones", "precio", "sexo",
                   "tiempo", "servicios", "calefaccion", "condominio",
                   "entrada", "habitacion", "cocina")
head(hogares)
```

10. Usamos la funci&oacute;n ``lm`` de ``stats`` para hallar el modelo de regresi&oacute;n lineal que mejor se ajuste a nuestros datos. Separandolos en hogares para mujeres y hogares para hombres.  

##Modelo para mujeres

11. Seleccionamos los hogares para mujeres y vemos como queda la predicci&oacute;n usando ``lm``, donde los puntos azules son los aproximados y los rojos los reales. 

```{r warning=FALSE, echo=FALSE, message=FALSE}
#Seleccionar mujeres
hogaresMujeres = subset(x = hogares, subset = sexo!=1)

regression = lm(formula = hogaresMujeres$precio ~ ., data = hogaresMujeres)

#plot(regression)

predictions = predict(regression)

plot(hogaresMujeres$precio, col="red")
par(new=TRUE) 
plot(predictions, col="blue")

mean(abs(predictions - hogaresMujeres$precio))
```

  Existe una diferencia promedio de ``125.16`` entre el precio real y el aproximado. 
  
  Ahora, veamos que tan buena es la aproximaci&oacute;n para los hombres.

##Modelo para hombres

12. Seleccionamos los hogares para hombres y vemos como queda la predicci&oacute;n usando ``lm``, donde los puntos azules son los aproximados y los rojos los reales. 

```{r warning=FALSE, echo=FALSE, message=FALSE}
#Seleccionar hombres
hogaresHombres = subset(x = hogares, subset = sexo!=2)

regression = lm(formula = hogaresHombres$precio ~ ., data = hogaresHombres)

#plot(regression)

predictions = predict(regression)

plot(hogaresHombres$precio, col="red")
par(new=TRUE) 
plot(predictions, col="blue")

mean(abs(predictions - hogaresHombres$precio))
```

  Existe una diferencia promedio de ``143.703`` entre el precio real y el aproximado.
  
13. En general, el modelo nos ayuda a predecir, tanto para hombres como para mujeres, el precio de un hogar deacuerdo a varias caracter&iacute;sticas que pueden aumentar o disminuir su valor. Por lo que, si la aproximaci&oacute;n est&aacute; por encima del valor real o es igual al mismo, sabremos que dicho precio es correcto y es una buena opci&oacuten; que la persona puede considerar al momento de hallar un hogar. 

  De igual forma podemos ver que si el precio real del hogar se encuentra por encima del aproximado, entonces el mismo est&aacute; sobrevalorado y no es una buena opci&oacute;n a la hora de buscar un hogar.
  
##Seleccionando el mejor hogar  

14. Creamos una nueva columna llamada ``ranking``, donde asignaremos un puntaje a cada hogar para determinar cual es el mejor, tanto para hombres, como para mujeres. 

```{r warning=FALSE, echo=FALSE, message=FALSE}
hogares$ranking = 0
promPrecio = mean(hogares$precio)
promTiempo = mean(hogares$tiempo)

for (i in 1:nrow(hogares)) {
  if(hogares$tipo[i] == 1) {
    hogares$ranking[i] = hogares$ranking[i] + 500
  }else if(hogares$tipo[i] == 2) {
    hogares$ranking[i] = hogares$ranking[i] + 250
  }else if(hogares$tipo[i] == 3) {
    hogares$ranking[i] = hogares$ranking[i] + 125
  }
  
  if(hogares$precio[i] <= promPrecio) {
    hogares$ranking[i] = hogares$ranking[i] + 200
  }
  
  if(hogares$tiempo[i] <= promTiempo) {
    hogares$ranking[i] = hogares$ranking[i] + 100
  }
  
  if(hogares$servicios[i] == 2) {
    hogares$ranking[i] = hogares$ranking[i] + 100
  }else if(hogares$servicios[i] == 3) {
    hogares$ranking[i] = hogares$ranking[i] + 50
  }
  
  if(hogares$calefaccion[i] == 1) {
    hogares$ranking[i] = hogares$ranking[i] + 10
  }
  
  if(hogares$condominio[i] == 1) {
    hogares$ranking[i] = hogares$ranking[i] + 10
  }
  
  if(hogares$entrada[i] == 1) {
    hogares$ranking[i] = hogares$ranking[i] + 10
  }
  
  if(hogares$habitacion[i] == 1) {
    hogares$ranking[i] = hogares$ranking[i] + 10
  }
  
  if(hogares$cocina[i] == 1) {
    hogares$ranking[i] = hogares$ranking[i] + 10
  }
}

#recomendation = subset(x = hogares, subset = hogares$ranking == max(hogares$ranking))
```
  
15. Seleccionamos los hogares de mayor puntaje para mujeres,

```{r warning=FALSE, echo=FALSE, message=FALSE}
#Seleccionar mujeres
hogaresMujeres = subset(x = hogares, subset = sexo!=1)

recomendation = subset(x = hogares, subset = hogaresMujeres$ranking == max(hogares$ranking))
recomendation
```

16. Seleccionamos los hogares de mayor puntaje para hombres,

```{r warning=FALSE, echo=FALSE, message=FALSE}
#Seleccionar hombres
hogaresHombres = subset(x = hogares, subset = sexo!=2)

recomendation = subset(x = hogares, subset = hogaresHombres$ranking == max(hogares$ranking))
recomendation
```
